# 商誉减值测试的分析

提问人：jackiechen8623 时间：2017-02-16 19:15:05
背景： 1 、A公司 2015 年 12 月 31 日通过收购股权取得持股B公司60%股权，出资 60 万元； 2 、B公司 2015 年 12 月 31 日账面净资产公允价值为 90 万元； 3 、A公司 2015 年 12 月 31 日合并报表确认商誉 6 万元； 4 、A公司 2016 年度通过收购少数股权取得B公司剩余40%股权，出资 40 万元；
问题： 2016 年末，进行商誉减值测试时，是否还需要将商誉恢复成完全商誉？

回答人：chenyiwei
虽然期末B已成为A的全资子公司，但合并报表层面所确认的商誉仍然是对应于最初取得控制权时所获得的 60 ％股权，原先对应于少数股权比例的商誉并未确认，因此，后续每年对该商誉进行减值测试时，仍需对其进行还原。

提问人：zengfengxia 时间：2017-03-02 15:06:09
陈版，账面只有60%的商誉，但持有100%的资产组资产，这种情况如何认定商誉减值？

回答人：chenyiwei
继续参照讲解中所讲的对非全资子公司进行减值测试的方法，加上模拟推算的商誉。